臺中高等行政法院裁定
　　　　　　　　　　　　　　　　　九十四年度停字第二六號
聲　請　人　甲○○
代　理　人　丙○○
相　對　人　南投縣政府
代　表　人　乙○○
代　理　人　丁○○
上列當事人間因聲請停止執行事件，聲請人提起行政訴訟，並聲
請停止原處分之執行，本院裁定如下：
    主　文
聲請駁回。
聲請程序費用由聲請人負擔。
    理  由
一、按「行政訴訟繫屬中，行政法院認為原處分或決定之執行，
    將發生難以回復之損害，或有急迫情事者，得依職權或依聲
    請裁定停止執行。但於公益有重大影響，或原告之訴在法律
    上顯無理由者，不得為之。」為行政訴訟法第一百十六條第
    二項所明定。此所謂原處分或原決定之執行，係指未確定之
    行政處分或決定之執行而言。至行政處分，乃行政機關就公
    法上具體事件所為之決定或其他公權力措施而對外直接發生
    法律上效果之單方行政行為，行政程序法第九十二條第一項
    及訴願法第三條第一項規定甚明。又「被徵收土地或土地改
    良物應受之補償費發給完竣或核定發給抵價地後，直轄市或
    縣（市）主管機關應通知土地權利人或使用人限期遷移完竣
    。應受領遷移費人無可考或所在地不明，致其應遷移之物件
    未能遷移者，直轄市或縣（市）主管機關應公告三十日限期
    遷移完竣。徵收範圍內應遷移之物件逾期未遷移者，由直轄
    市或縣（市）主管機關或需用土地人依行政執行法執行。」
    為土地徵收條例第二十八條定有明文。
二、本件聲請意旨略以：緣聲請人與相對人間就聲請人所有坐落
    南投縣草屯鎮○○段九八四地號，門牌號碼草屯鎮○○路六
    ○五巷一八號建物之執行處分，前蒙鈞院以九十四年停字第
    二十號裁定命「於九十四年十一月三十日前停止執行」，惟
    鈞院遲至九十四年十月十七日始以中高行振和九四訴○○四
    五○字第○九四○○○四○八一號函請第三人華聲企業發展
    鑑定股份有限公司（下稱華聲公司）就系爭建物九十二年十
    一月間之重建價格予以鑑定，且相對人迄今仍未依前揭函文
    繳納鑑定費用，致生停止執行期間已將屆至，惟系爭建物（
    含小木屋）及土地改良物之鑑定作業卻尚未開始之情事，相
    對人此舉顯有故意延滯訴訟，並藉此造成系爭建物無法進行
    鑑定之意圖。又依鈞院前揭函文，華聲公司本應於文到三週
    內即九十四年十一月八日前完成鑑定，迄今既已逾原定之鑑
    定時程，且鑑定標的項目甚眾、建物建材及式樣繁雜，三週
    之時間是否過於倉促而影響鑑定品質，亦令聲請人憂慮。又
    系爭建物所坐落土地其上雖分別有相對人施作工程之八米及
    六米寬道路經過，惟所佔面積甚微，僅一．五成部分佔用道
    路，且該徵收區域之其他建物仍有尚未拆除之部分，顯見聲
    請人所有之系爭建物並無立即拆除之急迫性。是聲請人恐停
    止執行之期限一旦屆至，相對人將立即拆除系爭建物，造成
    聲請人難以回復之損害，且因本件所涉爭訟案件，恐非數月
    得以終結，而有停止執行之必要，而停止之期間應以一年為
    宜，爰請求相對人九十四年六月十日府地劃字第○九四○一
　　一五八四一○號函說明二所命「依土地徵收條例第二十一條
　　規定台端（即聲請人）對於旨揭建物（即聲請人所有坐落南
　　投縣草屯鎮○○路六○五巷一八號建物）之權利義務，於應
　　受之補償費發給完竣時終止，請台端依同條例第二十八條規
　　定於本（九十四）年七月卅一日前遷移完竣，逾期未遷移者
　　，依法執行。」之處分，於九十五年十一月三十日前，停止
　　執行。
三、經查聲請人所有坐落南投縣草屯鎮○○段九八四地號，門牌
    號碼草屯鎮○○路六○五巷一八號建物，既經相對人列為「
    草屯鎮行政專用區及新社區區徵收工程」用地範
    圍內，並以九十二年十月廿八日府地劃字第○九二○一九七
    四三七二號函公告徵收在案，然聲請人僅就系爭建物之徵收
    補償價額不服，提起行政爭訟，而未就系爭建物之徵收處分
    提起行政爭訟，則系爭建物之徵收處分應已確定，且聲請人
    已領取原公告之徵收補償費，有上開相對人九十四年六月十
    日府地劃字第○九四○一一五八四一○號函附卷可稽，並為
    聲請人所不爭，是其聲請停止執行之標的亦非此已確定之建
    築改良物公告徵收處分（如係針對徵收處分，亦因行政處分
    已確定，而無法停止執行），而係相對人九十四年六月十日
    府地劃字第○九四○一一五八四一○號函說明二所謂「依土
    地徵收條例第二十一條規定台端對於旨揭建物之權利義務，
    於應受之補償費發給完竣時終止，請台端依同條例第二十八
    條規定於本（九十四）年七月卅一日前遷移完竣，逾期未遷
    移者，依法執行」之通知。惟此通知顯係相對人為實現前述
    已確定之建築改良物公告徵收處分所為之接續執行行為，若
    有爭議，應循行政執行法所定聲明異議程序，請求救濟，不
    得認為係對聲請人發生法律效果之另一行政處分，自非行政
    訴訟法第一百十六條第二項所定得聲請停止其執行之行政處
    分或決定。揆諸首揭說明，本件聲請核與停止執行之要件不
    符，應予駁回。
三、依行政訴訟法第一百零四條、民事訴訟法第九十五條、第七
    十八條，裁定如主文。
中　　華　　民　　國　　94　　年　  11　  月    23 　 日
                第三庭審判長法  官　沈　應　南
                            法  官　林　秋　華
                            法  官　許　武　峰
以上正本證明與原本無異。
如不服本裁定，應於裁定送達後10日內以書狀敘明理由，經本院
向最高行政法院提起抗告（須依對造人數附具繕本）；並應預繳
送達用雙掛號郵票390元（34元及5元郵票各10份)。
中    華    民    國    94    年    11    月    30    日
　　　　　　　　　　　　　　　書記官　陳  鼎  鈞
